【裁判字號】    97,台上,5361
【裁判日期】    971024
【裁判案由】    違反槍砲彈藥刀械管制條例等罪
【裁判全文】
最高法院刑事判決            九十七年度台上字第五三六一號
上  訴  人  甲○○
上列上訴人因違反槍砲彈藥刀械管制條例等罪案件，不服台灣高
等法院高雄分院中華民國九十七年八月十四日第二審判決（九十
七年度上訴字第一０四六號；起訴案號：台灣高雄地方法院檢察
署九十六年度偵字第一三二一九號），提起上訴，本院判決如下
：
    主  文
上訴駁回。
    理  由
按刑事訴訟法第三百七十七條規定：上訴於第三審法院，非以判
決違背法令為理由，不得為之。是提起第三審上訴，應以原判決
違背法令為理由，係屬法定要件；如果上訴理由書狀並未依據卷
內訴訟資料，具體指摘原判決不適用何種法則或如何適用不當，
或所指摘原判決違法情事，顯與法律規定得為第三審上訴理由之
違法情形不相適合時，均應認其上訴為違背法律上之程式，予以
駁回。本件原判決依憑證人林煌錡在偵查、第一審之證言，上訴
人甲○○於警詢、偵查及第一、二審之自白，暨高雄縣政府警察
局民國九十六年五月十日高縣警鑑字第０九六００七七一四六號
槍彈鑑定書、內政部九十七年三月二十四日內授警字第０九七０
八七０三九四號函，與扣案之仿義大利BERETTA 可發射金屬具有
殺傷力之槍枝一支等證據資料，認定上訴人有原判決事實欄所載
之犯行，因而維持第一審論處上訴人非法持有可發射金屬具殺傷
力之槍枝、共同剝奪他人行動自由等罪刑之判決，駁回上訴人在
第二審之上訴，已敘述其所憑之證據及其認定之理由。所為合法
之事實認定，俱有卷內證據資料足憑，從形式上觀察，原判決並
無違法之情形存在。上訴意旨略以：依日本科學警察研究所之研
究結果，彈丸單位面積動能達二十焦耳／平方公分，足以穿入人
體皮肉層。而扣案槍枝經鑑定結果，其單位面積動能分別為二五
．一三、二四．七九、二四．一二焦耳，逾越上揭二十焦耳之標
準非鉅，且又未經改造。況該槍枝係購自合法玩具店，而上訴人
又無任何違反槍砲彈藥刀械管制條例之前科，顯見上訴人對該槍
枝具有殺傷力一節，並無認識。原審就上情未為詳查，復未說明
上訴人如何在主觀上明知扣案槍枝具有殺傷力，逕予論處上訴人
非法持有可發射金屬具殺傷力之槍枝罪刑，自有未載理由之違法
云云。經查，有關持有扣案槍枝之原因一節，上訴人於偵查中供
稱「查獲前不到一星期，在六合路的玩具店買的，本來要到山上
打獵，以八千元購買。」（偵字第一三二二二號卷第二十六頁）
；於第一審，亦迭次供承用以打小鳥等語（第一審卷第一二四頁
、第一二九頁）。則原判決經綜合扣案槍枝及其鑑定結果，暨上
訴人坦承持有槍枝等全案證據資料，論處上訴人非法持有可發射
金屬具殺傷力之槍枝罪刑，並無違法。上訴意旨置原判決所為之
明白論斷於不顧，並未就其如何影響原判決主旨，依據卷內訴訟
資料具體指明，徒以自己之說詞，恣意指摘原判決關於上訴人違
反槍砲彈藥刀械管制條例罪部分有理由不備之違法，自非適法之
第三審上訴理由。末按上訴得對於判決一部為之；未聲明為一部
者，視為全部上訴，刑事訴訟法第三百四十八條第一項定有明文
。上訴人對原判決不服，提起上訴，未聲明為一部上訴，依前揭
規定，應視為全部上訴。再查第三審上訴書狀，應敘述上訴之理
由，其未敘述者，得於提起上訴後十日內補提理由書於原審法院
，已逾上述期間，而於第三審法院未判決前仍未提出上訴理由書
狀者，第三審法院應以判決駁回之，刑事訴訟法第三百八十二條
第一項、第三百九十五條後段規定甚明。本件上訴人因犯刑法第
三百零二條第一項之妨害自由罪部分，不服原審判決，於九十七
年九月一日提起上訴，並未敘述理由，迄今逾期已久，於本院未
判決前仍未提出，依上揭規定，此部分之上訴，並非合法，亦應
予駁回。
據上論結，應依刑事訴訟法第三百九十五條，判決如主文。
中    華    民    國  九十七  年    十    月  二十四  日
                      最高法院刑事第六庭
                          審判長法官  洪  清  江
                                法官  韓  金  秀
                                法官  林  勤  純
                                法官  李  錦  樑
                                法官  陳  國  文
      本件正本證明與原本無異
                                      書  記  官
中    華    民    國  九十七  年    十    月   三十   日
                                                      Ｑ


司法院資訊處製作；財團法人民間司法改革基金會備份。
